臺灣高雄地方法院民事判決　　　　　　　　　　　　九十三年度重訴字第一五九號
　　原　　　告　華僑商業銀行股份有限公司
　　法定代理人　己○○
　　訴訟代理人　戊○○
　　被　　　告　健順行實業股份有限公司
　　兼右 一 人
　　法定代理人　丙○○
　　被　　　告　丁○○
　　　　　　　　甲○○
　　　　　　　　乙○○
　　訴訟代理人　陳水聰律師
右當事人間請求清償借款事件，經本院於民國九十三年四月三十日言詞辯論終結，判
決如左：
    主      文
被告應連帶給付原告新台幣貳仟柒佰玖拾貳萬仟玖佰陸拾元，及如附表所示之利息
與違約金。
訴訟費用由被告連帶負擔。
    事      實
甲、原告方面：
一、聲明：如主文所示。
二、陳述：被告丙○○、乙○○、丁○○、甲○○於民國九十一年七月二十九日與伊
    簽立保證書，約定被告健順行實業股份有限公司（下稱健順公司）現在及將來欠
    伊之債務，在新台幣（下同）五千萬元限度內，負連帶清償責任。嗣健順公司自
    九十一年十二月五日起至九十二年五月八日止，向伊借款二千零五十六二千八百
    十八元（共九筆），並於九十二年一月二十一日及三月十七日委請伊開發信用狀
    ，向伊借款美金二十三萬八千零二十五點五元（以當時一美金兌換新台幣三三點
    三八元計算，共計七百九十四萬五千二百九十一元），約定之借款利率如附表所
    示，並約定如遲延清償時，除仍應按上開利率計息外，其逾期六個月以內者，另
    按上開利率百分之十，逾期超過六個月部分，按上開利率百分之二十計算之違約
    金。茲伊已將上開借款如數給付健順公司，然健順公司分別自附表所示利息起算
    日起即未依約繳息，依約已喪失期限利益，全部債務視同到期，經核算結果，尚
    有如主文所示之本金、利息及違約金未為清償，而其餘被告為系爭債務之連帶保
    證人，依法應與健順公司負連帶給付責任，爰本於消費借貸及連帶保證之法律關
    係，提起本訴。
三、證據：提出借據、開發信用狀暨融資契約書、開發信用狀申請書、保證書、放款
    本金與利息收回明細表、催收放款帳卡、外幣牌告匯率表、訴訟金額對帳確認書
    、外匯存放款利率表、戶籍謄本及公司變更登記事項卡為證。
乙、被告方面：
一、聲明：請求駁回原告之訴。
二、陳述：伊確有積欠原告如附表所示之借款本金、利息及違約金等語。
三、證據：無。
    理      由
一、原告主張被告丙○○、乙○○、丁○○、甲○○與其簽立保證書，約定就被告健
    順公司欠其之債務在五千萬元限度內，負連帶清償責任，嗣健順公司向其借得前
    揭款項後未依約繳款，已喪失期限利益，全部債務視同到期，經核算結果，尚有
    如主文所示之款項未為受償之事實，業據其提出借據、開發信用狀暨融資契約書
    、開發信用狀申請書、保證書、放款本金與利息收回明細表、催收放款帳卡、外
    幣牌告匯率表、訴訟金額對帳確認書、外匯存放款利率表、戶籍謄本及公司變更
    登記事項卡為證，且為被告所不爭執，本院依上開證據所載清償期限、方式、利
    息、違約金並受償數額為調查之結果，與原告所述之事實相符。
二、按保證人與債權人約定就債權人與主債務人間所生一定債之關係範圍內之不特定
    債務，預定最高限額，由保證人保證之契約，學說上稱為最高限額保證，此種保
    證契約如定有期間，在該期間內所生約定範圍內之債務，不逾最高限額者，均為
    保證契約效力所及；如未定期間，保證契約在未經保證人依民法第七百五十四條
    規定終止或有其他消滅原因以前，所生約定範圍內之債務亦同，最高法院七十七
    年台上字第九四三號判例可資參照。又保證債務之所謂連帶，係指保證人與主債
    務人負同一債務，對於債權人各負全部給付之責任者而言，此就民法第二百七十
    二條第一項規定連帶債務之文義參照觀之甚明，最高法院四十五年台上字第一四
    二六號著有判例可資參照。本件被告健順公司既係系爭債務之借款人，其餘被告
    與原告簽立保證書，約定被告健順公司欠原告之債務在五千萬元限度內，負連帶
    清償責任，即為最高限額保證契約之連帶保證人，則原告本於消費借貸及連帶保
    證之法律關係，請求被告連帶給付尚未清償之借款本金二千七百九十二萬三千九
    百六十元，及如附表所示之利息與違約金，即屬正當，應予准許。
三、據上論結：本件原告之訴為有理由，依民事訴訟法第八十五條第二項，判決如主
    文。
中　　　華　　　民　　　國　　九十三　　年　　　五　　　月　　　七　　　日
                              臺灣高雄地方法院民事第一庭
~B法　　　官　唐照明
右為正本係照原本作成。
如不服本判決，應於送達後廿日內，向本院提出上訴狀並表明上訴理由，如於本判決
宣示後送達前提起上訴者，應於判決送達後十日內補提上訴理由書（須附繕本）。
中　　　華　　　民　　　國　　九十三　　年　　　五　　　月　　　七　　　日
~B法院書記官　李承悌
